臺灣板橋地方法院刑事判決　　　　　　100年度訴緝字第125號
公　訴　人　臺灣板橋地方法院檢察署檢察官
被　　　告　周士琳
指定辯護人　本院公設辯護人彭宏東
上列被告因違反毒品危害防制條例案件，經檢察官提起公訴（99
年度偵字第22654 號），本院判決如下：
    主  文
周士琳犯如附表所示之罪，均累犯，各處如附表所示之刑。應執
行有期徒刑拾貳年；扣案之第一級毒品海洛因包（驗餘淨重拾
壹點陸公克）均沒收銷燬之，扣案盛裝上開海洛因之包裝袋
個、夾鍊袋貳拾壹個、分裝杓支、電子磅秤壹臺及現金新臺幣
壹萬貳仟佰元均沒收之。
    事  實
一、周士琳前於於民國83年間，因違反肅清煙毒條例等案件，經
    本院以83年度易緝字第2 號判處有期徒刑3 年2 月、4 月，
    應執行有期徒刑3 年4 月確定；又於同年間，因違反肅清煙
    毒條例等案件，經臺灣雲林地方法院以83年度訴字第413 號
    判處有期徒刑3 年8 月、4 月，應執行有期徒刑3 年10月確
    定；上開2 案接續執行，於86年4 月18日縮短刑期假釋付保
    護管束出監，惟於保護管束期間之89年間，因賭博案件，經
    臺灣桃園地方法院以89年度易字第1583號判處有期徒刑5 月
    確定，而經撤銷假釋，應執行殘刑有期徒刑3 年8 月又10日
    ，並與上開有期徒刑5 月接續執行，業於95年8 月19日執行
    完畢（於本案構成累犯）。詎猶不知悔改，明知海洛因為毒
    品危害防制條例所明定列管之第一級毒品，不得販賣，竟基
    於販賣第一級毒品海洛因之犯意，於附表編號1 至11所示之
    時間，以行動電話門號0000000000號作為販賣毒品之聯絡工
    具，與朱大芳、黃常碧、劉義成及田淑貞聯繫後，約定交易
    海洛因之時間、地點、數量及價格，販賣海洛因予朱大芳、
    黃常碧、劉義成及田淑貞以牟利。經警持本院核發之99年度
    聲監字第469 號、99年度聲監續字第514 、616 號通訊監察
    書對上開門號實施通訊監察，並於99年8 月16日19時15分許
    ，持本院核發之99年度聲搜字第2043號搜索票至周士琳位於
    臺北縣三峽鎮（現改制為新北市三峽區○○○路○ 段526 號
    住處搜索，扣得第一級毒品海洛因3 包（2 包淨重0.18公克
    ，1 包淨重11.24 公克）、第二級毒品甲基安非他命5 包（
    毛重17.14 公克）、夾鍊袋21個、分裝杓3 支、電子磅秤1
    臺、門號0000000000（起訴書誤載為0000000000）、000000
    0000號之SIM 卡各1 張及現金新臺幣（下同）22,000元，始
    循線查悉上情（周士琳所涉施用第一、二級毒品部分，另由
    檢察官以99年度毒偵字第6570號提起公訴）。
二、案經臺北縣政府（現改制為新北市政府，下同）警察局土城
    分局報告臺灣板橋地方法院檢察署檢察官偵查起訴。
    理  由
壹、證據能力方面：
    按被告以外之人於審判外之言詞或書面陳述，除法律有規定
    者外，不得作為證據；又被告以外之人於審判外之陳述，雖
    不符合同法第159 條之1 至第159 條之4 之規定，但經當事
    人於審判程序同意作為證據，法院審酌該言詞陳述或書面陳
    述作成時之情況，認為適當者，亦得為證據。當事人、代理
    人或辯護人於法院調查證據時，知有第159 條第1 項不得為
    證據之情形，而未於言詞辯論終結前聲明異議者，視為有前
    項之同意，刑事訴訟法第159 條第1 項及第159 條之5 分別
    定有明文。查本判決下列所引用被告周士琳以外之人於審判
    外之陳述及相關書證等，檢察官、被告及辯護人迄至本院言
    詞辯論終結前均未聲明異議，本院審酌上開證據資料製作時
    之情況，尚無違法不當及證明力明顯過低之瑕疵，認以之作
    為證據應屬適當，揆諸前開規定，自均有證據能力，先予敘
    明。
貳、實體方面：
一、上揭犯罪事實，業據被告於偵查及本院審理時坦承不諱，核
    與證人朱大芳、黃常碧、劉義成及田淑貞於偵查中證述之情
    節相符，並有被告使用之行動電話門號0000000000號之通訊
    監察譯文1 份、本院99年度聲監字第469 號、99年度聲監續
    字第514 、616 號通訊監察書，本院99年度聲搜字第2043號
    搜索票、臺北縣政府警察局土城分局搜索扣押筆錄、扣押物
    品目錄表、扣案物品照片9 張附卷可稽；又扣案之粉末2 包
    及碎塊狀檢品1 包，經送法務部調查局鑑定結果，均含第一
    級毒品海洛因成分，有法務部調查局濫用藥物實驗室99年9
    月10日調科壹字第09923020240 號鑑定書1 紙附卷可稽，復
    有夾鍊袋21個、分裝杓3 支、電子磅秤1 臺、門號00000000
    00號之SIM 卡1 張及現金12,300元扣案可佐，堪認被告前開
    自白與事實相符，應堪採信。從而，本案事證明確，被告犯
    行洵堪認定，應予依法論科。
二、按海洛因係毒品危害防制條例第2 條第2 項第1 款所明定列
    管之第一級毒品。核被告所為，係犯毒品危害防制條例第4
    條第1 項販賣第一級毒品。被告因販賣而持有第一級毒品海
    洛因之低度行為，為各該販賣之高度行為所吸收，均不另論
    罪。被告就附表編號1 至11所示之犯行間，犯意各別，行為
    互殊，應分論併罰。又被告前有如事實欄所載之前科及執行
    情形，有臺灣高等法院被告前案紀錄表在卷可考，其受有期
    徒刑之執行完畢後，5 年以內故意再犯本件有期徒刑以上之
    各罪，均為累犯，皆應依刑法第47條第1 項之規定加重其刑
    （法定刑為死刑、無期徒刑部分依法不得加重）。復查被告
    於偵查及審理中均自白附表編號1 至11所示之犯罪，爰依毒
    品危害防制條例第17條第2 項規定減輕其刑。再按同為販賣
    第一級毒品之人，其原因動機不一，犯罪情節未必盡同，或
    有大盤毒梟者，亦有中、小盤之分，甚或僅止於吸毒者友儕
    間為求互通有無之有償轉讓者亦有之，其販賣行為所造成危
    害社會之程度自屬有異，法律科處此類犯罪，所設販賣第一
    級毒品之法定最低本刑卻同為「死刑或無期徒刑」，不可謂
    不重。於此情形，倘依其情狀處以有期徒刑，即足以懲儆，
    並可達防衛社會之目的者，自非不可依客觀之犯行與主觀之
    惡性二者加以考量其情狀，是否有可憫恕之處，適用刑法第
    59條之規定酌量減輕其刑，期使個案裁判之量刑，能斟酌至
    當，符合比例原則；查被告如附表所示販賣毒品海洛因之數
    量屬小額零星販賣，尚非藏有鉅量之毒品，與大宗走私或利
    用幫派組織結構販賣者相較，對社會之危害稍低，被告應僅
    係在吸毒者彼此互通有無，並賺取其中些微差價，對社會造
    成之危害尚無從與前述之組織型毒販相提並論，倘一律論處
    毒品危害防制條例第4 條第1 項之法定本刑死刑或無期徒刑
    ，不免過苛，故認其各次犯罪情狀在客觀上均足以引起一般
    人之同情，情節尚堪憫恕，爰均依刑法第59條規定減輕其刑
    ，並依法先加後遞減之。爰審酌曾有違反毒品危害防制條例
    前科，當深知毒品對人體之危害性，竟圖一己私利而出售海
    洛因牟利，殘害國民身心健康，助長社會濫用毒品風氣；惟
    念被告坦承犯行，深具悔意，販賣毒品海洛因之數量屬小額
    零星販賣，及其素行、犯罪動機、目的、手段、所生危害、
    生活狀況、智識程度等一切情狀，分別量處如主文所示之刑
    ，並定其應執行之刑，以資懲儆。
三、沒收部分：
（一）按以營利為目的販入毒品，經多次販賣後，持有剩餘毒品
      被查獲，其各次販賣毒品行為，固應併合處罰。惟該持有
      剩餘毒品之低度行為，應僅為最後一次販賣毒品之高度行
      為所吸收，不另論罪。則就該查獲之剩餘毒品，祇能於最
      後一次之販賣毒品罪宣告沒收銷毀，不得於各次販賣毒品
      罪均宣告沒收銷毀（最高法院97年度台上字第4068號、97
      年度台上字第3618號判決可資參照）。被告於上開查獲時
      地扣得之海洛因3 包（2 包淨重0.18公克、1 包淨重11.2
      4 公克，驗餘淨重合計11.36 公克），為第一級毒品，應
      依毒品危害防制條例第18條第1 項前段之規定，於被告如
      附表編號11最後一次販賣第一級毒品罪之項下，諭知沒收
      銷燬之，及於定應執行刑時併宣告之。盛裝上開海洛因之
      包裝袋3 個，為被告所有供本件如附表一編號11犯罪所用
      之物，爰依毒品危害防制條例第19條第1 項之規定宣告沒
      收。
（二）再按犯毒品危害防制條例第4 條至第9 條、第12條、第13
      條或第14條第1 項、第2 項之罪者，其供犯罪所用或因犯
      罪所得之財物均沒收之，如全部或一部不能沒收時，追徵
      其價額或以其財產抵償之，毒品危害防制條例第19條第1
      項定有明文；且本條屬相對義務沒收之規定，是其自有刑
      法第38條第1 項第3 款、第3 項前段規定之適用，即以屬
      犯人所有者，方得宣告沒收。再者，毒品危害防制條例第
      19條第1 項既採義務沒收主義（相對義務沒收），則其犯
      罪所得之對價，不問其中成本若干，利潤多少，固應全部
      諭知沒收；惟因法條既明文「因犯罪所得之財物」，是其
      沒收範圍必以犯人實際所得者為限，苟無所得或尚未取得
      者，即無從為沒收、追徵或以財產抵償之諭知（最高法院
      96年度台上字第2331號判決意旨參照）；此外，本條所稱
      「追徵其價額」者，亦必限於所沒收之物為金錢以外之其
      他財物而無法沒收時，始有追徵其價額之可言，俾使其繳
      納與原物相當之價額，惟倘所得財物為金錢而無法沒收時
      ，當應以其財產抵償，而不生追徵價額之問題（蓋倘犯罪
      所得之金錢為新臺幣時，因其本身即為我國現行貨幣價值
      之表示，是自不發生追徵其價額之問題）。查扣案之現金
      22,000元，包含被告本件11次販賣第一級毒品所得之款項
      ，爰就各次販賣第一級毒品所得之款項，依毒品危害防制
      條例第19條第1 項之規定宣告沒收。至扣除販毒所得合計
      12,300元所餘之9,700 元，為被告私人所有，與本案犯行
      無關，爰不就此部分宣告沒收。
（三）又扣案之夾鍊袋21個、分裝杓3 支、電子磅秤1 臺，均為
      被告所有，供本案販賣第一級毒品所用之物，亦應依毒品
      危害防制條例第19條第1 項之規定宣告沒收。另扣案之被
      告所使用門號0000000000號SIM 卡1 張，固為被告本件販
      賣第一級毒品所用之物，惟被告供稱係其友人申請供其使
      用（見偵查卷第10頁、本院99年度訴字第3082號卷第39頁
      反面），自不得宣告沒收；而扣案之門號0000000000號SI
      M 卡1 張，為被告之妻余佩芳所有，與本案犯行無關，亦
      不予宣告沒收。
（四）另扣案之第二級毒品甲基安非他命5 包，係供被告施用毒
      品所用之物，而非供本案販賣毒品所用之物，爰不為沒收
      之諭知，併予說明。
據上論斷，應依刑事訴訟法第299 條第1 項前段，毒品危害防制
條例第4 條第1 項、第17條第2 項、第18條第1 項前段、第19條
第1 項，刑法第11條前段、第47條第1 項、第59條、第51條第5
款，判決如主文。
本案經檢察官楊景舜到庭執行職務。
中    華    民    國   100    年    6     月    24    日
                  刑事第十四庭  審判長法  官  吳幸娥
                                      法  官  傅明華
                                      法  官  廖欣儀
以上正本證明與原本無異。
如不服本判決應於收受判決後10日內向本院提出上訴書狀，並應
敘述具體理由。其未敘述上訴理由者，應於上訴期間屆滿後20日
內向本院補提理由書（均須按他造當事人之人數附繕本）「切勿
逕送上級法院」。
                                      書記官  顏偉林
中    華    民    國   100    年    6     月    24    日
附錄本案論罪科刑法條全文：
毒品危害防制條例第4條
製造、運輸、販賣第一級毒品者，處死刑或無期徒刑；處無期徒
刑者，得併科新臺幣2 千萬元以下罰金。
製造、運輸、販賣第二級毒品者，處無期徒刑或7 年以上有期徒
刑，得併科新臺幣1 千萬元以下罰金。
製造、運輸、販賣第三級毒品者，處5 年以上有期徒刑，得併科
新臺幣700 萬元以下罰金。
製造、運輸、販賣第四級毒品者，處3 年以上10年以下有期徒刑
，得併科新臺幣300 萬元以下罰金。
製造、運輸、販賣專供製造或施用毒品之器具者，處1 年以上7
年以下有期徒刑，得併科新臺幣100 萬元以下罰金。
前五項之未遂犯罰之。
附表:
┌──┬────┬──────┬───┬─────────┬───────┐
│編號│ 時  間 │  地    點  │對  象│    方      式    │罪名及應處刑罰│
├──┼────┼──────┼───┼─────────┼───────┤
│ 1  │99年5 月│臺北縣三峽鎮│朱大芳│朱大芳於99年5 月19│周士琳販賣第一│
│    │19日13時│中正路2段526│      │日11時37分許，以行│級毒品，累犯，│
│    │13分許  │號被告住處前│      │動電話門號00000000│處有期徒刑柒年│
│    │        │            │      │35號撥打被告門號09│捌月。扣案之夾│
│    │        │            │      │00000000號聯絡後，│鍊袋貳拾壹個、│
│    │        │            │      │再由被告於左列時地│分裝杓支、電│
│    │        │            │      │，將第一級毒品海洛│子磅秤壹臺及現│
│    │        │            │      │因1 小包交予朱大芳│金新臺幣壹仟元│
│    │        │            │      │，並向朱大芳收取價│均沒收之。    │
│    │        │            │      │金1,000 元。      │              │
├──┼────┼──────┼───┼─────────┼───────┤
│ 2  │99年5 月│臺北縣三峽鎮│朱大芳│朱大芳於99年5 月26│周士琳販賣第一│
│    │26日19時│中正路2段526│      │日18時41分許，以行│級毒品，累犯，│
│    │33分許  │號被告住處前│      │動電話門號00000000│處有期徒刑柒年│
│    │        │            │      │35號撥打被告門號09│捌月。扣案之夾│
│    │        │            │      │00000000號聯絡後，│鍊袋貳拾壹個、│
│    │        │            │      │再由被告於左列時地│分裝杓支、電│
│    │        │            │      │，將第一級毒品海洛│子磅秤壹臺及現│
│    │        │            │      │因1 小包交予朱大芳│金新臺幣壹仟元│
│    │        │            │      │，並向朱大芳收取價│均沒收之。    │
│    │        │            │      │金1,000 元。      │              │
├──┼────┼──────┼───┼─────────┼───────┤
│ 3  │99年6 月│臺北縣三峽鎮│朱大芳│朱大芳於99年6 月9 │周士琳販賣第一│
│    │9 日8 時│中正路2段526│      │日8 時25分許，以行│級毒品，累犯，│
│    │46分許  │號被告住處門│      │動電話門號00000000│處有期徒刑柒年│
│    │        │口          │      │35號撥打被告門號09│捌月。扣案之夾│
│    │        │            │      │00000000號聯絡後，│鍊袋貳拾壹個、│
│    │        │            │      │再由被告於左列時地│分裝杓支、電│
│    │        │            │      │，將第一級毒品海洛│子磅秤壹臺及現│
│    │        │            │      │因1 小包交予朱大芳│金新臺幣捌佰元│
│    │        │            │      │，並向朱大芳收取價│均沒收之。    │
│    │        │            │      │金800 元。        │              │
├──┼────┼──────┼───┼─────────┼───────┤
│ 4  │99年5 月│臺北縣三峽鎮│黃常碧│黃常碧於99年5 月27│周士琳販賣第一│
│    │27日8 時│中正路2段526│      │日8 時11分許，以行│級毒品，累犯，│
│    │27分許  │號被告住處  │      │動電話門號00000000│處有期徒刑柒年│
│    │        │            │      │95號電話撥打被告門│捌月。扣案之夾│
│    │        │            │      │號0000000000號聯絡│鍊袋貳拾壹個、│
│    │        │            │      │後，再由被告於左列│分裝杓支、電│
│    │        │            │      │時間，在其住處窗戶│子磅秤壹臺及現│
│    │        │            │      │旁，將第一級毒品海│金新臺幣壹仟元│
│    │        │            │      │洛因1 小包交予黃常│均沒收之。    │
│    │        │            │      │碧，並向黃常碧收取│              │
│    │        │            │      │價金1,000 元。    │              │
├──┼────┼──────┼───┼─────────┼───────┤
│ 5  │99年6 月│臺北縣三峽鎮│黃常碧│黃常碧於99年6 月7 │周士琳販賣第一│
│    │7 日20時│中正路2段526│      │日20時50分許，以行│級毒品，累犯，│
│    │58分許  │號被告住處  │      │動電話門號00000000│處有期徒刑柒年│
│    │        │            │      │95號電話撥打被告門│捌月。扣案之夾│
│    │        │            │      │號0000000000號聯絡│鍊袋貳拾壹個、│
│    │        │            │      │後，再由被告於左列│分裝杓支、電│
│    │        │            │      │時間，在其住處窗戶│子磅秤壹臺及現│
│    │        │            │      │旁，將第一級毒品海│金新臺幣壹仟元│
│    │        │            │      │洛因1 小包交予黃常│均沒收之。    │
│    │        │            │      │碧，並向黃常碧收取│              │
│    │        │            │      │價金1,000 元。    │              │
├──┼────┼──────┼───┼─────────┼───────┤
│ 6  │99年7 月│臺北縣三峽鎮│黃常碧│黃常碧於99年7 月23│周士琳販賣第一│
│    │23日19時│中正路2段526│      │日18時51分許，以行│級毒品，累犯，│
│    │21分許  │號被告住處  │      │動電話門號00000000│處有期徒刑柒年│
│    │        │            │      │95號撥打被告門號09│捌月。扣案之夾│
│    │        │            │      │00000000號聯絡後，│鍊袋貳拾壹個、│
│    │        │            │      │再由被告於左列時間│分裝杓支、電│
│    │        │            │      │，在其住處窗戶旁，│子磅秤壹臺及現│
│    │        │            │      │將第一級毒品海洛因│金新臺幣壹仟伍│
│    │        │            │      │1 小包交予黃常碧，│佰元均沒收之。│
│    │        │            │      │並向黃常碧收取價金│              │
│    │        │            │      │1,500 元。        │              │
├──┼────┼──────┼───┼─────────┼───────┤
│ 7  │99年5 月│臺北縣三峽鎮│劉義成│劉義成於99年5 月29│周士琳販賣第一│
│    │29日10時│中正路2段526│      │日10時46分許，以行│級毒品，累犯，│
│    │46分後數│號被告住處  │      │動電話門號00000000│處有期徒刑柒年│
│    │分鐘    │            │      │39號撥打被告門號09│捌月。扣案之夾│
│    │        │            │      │00000000號聯絡後，│鍊袋貳拾壹個、│
│    │        │            │      │再由被告於左列時間│分裝杓支、電│
│    │        │            │      │，在其住處後門，將│子磅秤壹臺及現│
│    │        │            │      │第一級毒品海洛因1 │金新臺幣壹仟元│
│    │        │            │      │小包交予劉義成，並│均沒收之。    │
│    │        │            │      │向劉義成收取價金1,│              │
│    │        │            │      │000 元。          │              │
├──┼────┼──────┼───┼─────────┼───────┤
│ 8  │99年7 月│臺北縣三峽鎮│田淑貞│田淑貞於99年7 月22│周士琳販賣第一│
│    │22日19時│中正路2段526│      │日19時7 分許，以行│級毒品，累犯，│
│    │7 分後5 │號被告住處前│      │動電話門號00000000│處有期徒刑柒年│
│    │至10分鐘│            │      │39號撥打被告門號09│捌月。扣案之夾│
│    │        │            │      │00000000號聯絡後，│鍊袋貳拾壹個、│
│    │        │            │      │再由被告於左列時地│分裝杓支、電│
│    │        │            │      │，將第一級毒品海洛│子磅秤壹臺及現│
│    │        │            │      │因1 小包交予田淑貞│金新臺幣貳仟元│
│    │        │            │      │，並向田淑貞收取價│均沒收之。    │
│    │        │            │      │金2,000 元。      │              │
├──┼────┼──────┼───┼─────────┼───────┤
│ 9  │99年7 月│臺北縣三峽鎮│田淑貞│田淑貞於99年7 月23│周士琳販賣第一│
│    │23日13時│中正路2段526│      │日13時4 分許，以行│級毒品，累犯，│
│    │4 分後5 │號被告住處前│      │動電話門號00000000│處有期徒刑柒年│
│    │至10分鐘│            │      │39號撥打被告門號09│捌月。扣案之夾│
│    │        │            │      │00000000號聯絡後，│鍊袋貳拾壹個、│
│    │        │            │      │再由被告於左列時地│分裝杓支、電│
│    │        │            │      │，將第一級毒品海洛│子磅秤壹臺及現│
│    │        │            │      │因1 小包交予田淑貞│金新臺幣壹仟元│
│    │        │            │      │，並向田淑貞收取價│均沒收之。    │
│    │        │            │      │金1,000 元。      │              │
├──┼────┼──────┼───┼─────────┼───────┤
│ 10 │99年7 月│臺北縣三峽鎮│田淑貞│田淑貞於99年7 月23│周士琳販賣第一│
│    │23日19時│中正路2段526│      │日19時29分許，以行│級毒品，累犯，│
│    │29分後5 │號被告住處前│      │動電話門號00000000│處有期徒刑柒年│
│    │至10分鐘│            │      │39號撥打被告門號09│捌月。扣案之夾│
│    │        │            │      │00000000號聯絡後，│鍊袋貳拾壹個、│
│    │        │            │      │再由被告於左列時地│分裝杓支、電│
│    │        │            │      │，將第一級毒品海洛│子磅秤壹臺及現│
│    │        │            │      │因1 小包交予田淑貞│金新臺幣壹仟元│
│    │        │            │      │，並向田淑貞收取價│均沒收之。    │
│    │        │            │      │金1,000 元。      │              │
├──┼────┼──────┼───┼─────────┼───────┤
│ 11 │99年7 月│臺北縣三峽鎮│田淑貞│田淑貞於99年7 月24│周士琳販賣第一│
│    │24日19時│中正路2段526│      │日19時55分許，以行│級毒品，累犯，│
│    │55分後5 │號被告住處前│      │動電話門號00000000│處有期徒刑柒年│
│    │至10分鐘│            │      │39號撥打被告門號09│捌月。扣案之第│
│    │        │            │      │00000000號聯絡後，│一級毒品海洛因│
│    │        │            │      │再由被告於左列時地│包（驗餘淨重│
│    │        │            │      │，將第一級毒品海洛│拾壹點陸公克│
│    │        │            │      │因1 小包交予田淑貞│）均沒收銷燬之│
│    │        │            │      │，並向田淑貞收取價│；扣案盛裝上開│
│    │        │            │      │金1,000 元。      │海洛因之包裝袋│
│    │        │            │      │                  │個、夾鍊袋貳│
│    │        │            │      │                  │拾壹個、分裝杓│
│    │        │            │      │                  │支、電子磅秤│
│    │        │            │      │                  │壹臺及現金新臺│
│    │        │            │      │                  │幣壹仟元均沒收│
│    │        │            │      │                  │之。          │
└──┴────┴──────┴───┴─────────┴───────┘